【裁判字號】    95,裁,2587
【裁判日期】    951123
【裁判案由】    勞保
【裁判全文】
最  高  行  政  法  院  裁  定
                                     95年度裁字第02587號
聲  請  人  甲○○
上列聲請人因與相對人勞工保險局間勞保事件，對於中華民國95
年8月17日本院95年度裁字第1843號裁定，聲請再審。本院裁定
如下：
    主  文
再審之聲請駁回。
再審訴訟費用由聲請人負擔。
    理  由
一、按本院為終級審法院，一經裁判即告確定。當事人對於本院
    裁定有所不服者，除合於法定再審原因得聲請再審外，行政
    訴訟法別無其他救濟程序。本件聲請人不服本院95年度裁字
    第1843號裁定，提起異議及抗告，應視為聲請再審，合先敘
    明。又對於本院裁定聲請再審，依行政訴訟法第283條準用
    同法第277條第1項第4款之規定，必須表明再審理由及關於
    再審理由並遵守不變期間之證據。所謂表明再審理由，必須
    指明其所再審之裁定，有如何合於行政訴訟法第273條所定
    再審事由之具體情事始為相當，倘僅泛言有何條款之再審事
    由，而無具體情事；或僅指明所聲請再審之裁定前各程序所
    為裁判，有如何再審事由，而未一語指及其所聲請再審之裁
    定有如何合於再審之事由者，均難謂已表明再審事由，其再
    審之聲請，即屬不合法。
二、聲請人對本院94年度裁字第1843號裁定（下稱原裁定）聲請
    再審，其聲請意旨略謂：原裁定以聲請人提起再審逾法定不
    變期間，而駁回聲請人聲請。然原裁定未依法調查聲請人收
    件是否延遲，是為違背法令。另寶聯鋼鐵工業有限公司及商
    益鋼鐵工業有限公司同為相對人偽造文書及詐欺之共犯，上
    開二公司刑事詐欺及不當得利已於檢察署起訴中，且聲請人
    於臺北高等行政法院審理時已詳盡敘明相對人之過失並附上
    投保單位證據五張，然臺北高等行政法院與本院未查證證據
    ，逕駁回聲請人之請求，如此，豈可令人心服口服？甚者，
    本案另涉及不當得利、偽造文書之民、刑事問題等語。經查
    ，聲請人本件聲請意旨，雖就原裁定以其再審之聲請逾期，
    予以駁回，有所爭執，惟就原裁定認其聲請再審逾期，究有
    如何合於行政訴訟法第273條第1、2項之再審事由及其具體
    情事，則未指及；至其餘聲請意旨，亦是針對本院原裁定前
    各訴訟程序之裁判為指摘；故依首開所述，其本件再審之聲
    請為不合法，應予駁回。
三、依行政訴訟法第283條、第278條第1項、第104條、民事訴訟
    法第95條、第78條，裁定如主文。
中    華    民    國    95    年    11    月    23    日
                  第四庭審判長法  官  高  啟  燦
                              法  官  黃  璽  君
                              法  官  廖  宏  明
                              法  官  楊  惠  欽
                              法  官  林  樹  埔
以  上  正  本  證  明  與  原  本  無  異
中    華    民    國    95    年    11    月    24    日
                              書記官  張  雅  琴


司法院資訊處製作；財團法人民間司法改革基金會備份。
